cs: Povrchová úprava/varianta vyšívací látky Evenweave: Ručně barvené; Přebarvované; Předsrážené; Předpírané; Měkčené; Škrobené; Neupravené; Jiné
pt-PT: Acabamento/tratamento do tecido de trama uniforme: Tingido à mão; Sobretingido; Pré-encolhido; Pré-lavado; Amaciado; Engomado; Não tratado; Outro
hu: Egyenletes szövésű anyagfelület/kezelés: Kézzel festett; Utófestett; Előzsugorított; Előmosott; Lágyított; Keményített; Kezületlen; Egyéb
el: Φινίρισμα ή επεξεργασία υφάσματος evenweave: Βαμμένο στο χέρι; Επιβαμμένο; Προσυρρικνωμένο; Προπλυμένο; Μαλακωμένο; Κολλαριστό; Ανεπεξέργαστο; Άλλο
nl: Evenweave stof afwerking/behandeling: Handgeverfd; Overgeverfd; Voorgekrompen; Voorgewassen; Verzacht; Gesteven; Onbehandeld; Overig
ja: イーブンウィーブ生地の仕上げ／処理: 手染め; 後染め / オーバーダイ; 防縮加工; 洗い加工; 柔軟加工; 糊付け; 未処理; その他
it: Finitura/variante del tessuto Evenweave: Tinto a mano; Sovratinto; Pre-ristretto; Prelavato; Ammorbidito; Inamidato; Non trattato; Altro
pt-BR: Acabamento/tratamento do tecido de trama uniforme: Tingido à mão; Tingido por cima; Pré-encolhido; Pré-lavado; Amaciado; Engomado; Sem tratamento; Outros
da: Evenweave-stoffinish/behandling: Håndfarvet; Overfarvet; Forkrympet; Forvasket; Blødgjort; Stivet; Ubehandlet; Andet
th: ผ้าเรียบสม่ำเสมอ/ทรีตเมนต์: ย้อมด้วยมือ; ย้อมทับ; ผ่านการทำให้หดตัว; ผ่านการซัก; ทำให้นุ่ม; ลงแป้ง; ไม่ผ่านกระบวนการปรับสภาพ; อื่นๆ
nb: Evenweave-stoffets finish/overflatebehandling: Håndfarget; Overfarget; Krympet; Forhåndsvasket; Mykgjort; Stivet; Ubehandlet; Annet
es: Acabado/variación de la tela uniforme: Teñido a mano; Sobreteñido; Preencogido; Prelavado; Suavizado; Almidonado; Sin tratar; Otro
lt-LT: Evenweave audinio apdaila / apdorojimas: Dažytas rankomis; Perdažytas; Iš anksto sutrauktas; Iš anksto išplautas; Minkštintas; Krakmolytas; Neapdorotas; Kita
hr-HR: Završna obrada/tretman tkanine ravnomjernog tkanja: Ručno bojeno; Naknadno bojeno; Unaprijed skupljeno; Prethodno prano; Omekšano; Uštirkano; Neobrađeno; Ostalo
en: Evenweave fabric finish/treatment: Hand-dyed; Overdyed; Pre-shrunk; Pre-washed; Softened; Starched; Untreated; Other
vi: Hoàn thiện/xử lý vải Evenweave: Nhuộm thủ công; Nhuộm phủ; Co rút sẵn; Giặt sẵn; Làm mềm; Hồ bột; Chưa qua xử lý; Khác
tr: Evenweave kumaş kaplama/uygulama: Elde boyanmış; Üstten boyanmış; Önceden çektirilmiş; Önceden yıkanmış; Yumuşatılmış; Kolalı; İşlem görmemiş; Diğer
fi: Tasakudoksisen kankaan viimeistely/käsittely: Käsinvärjätty; Päällevärjätty; Kutistettu; Esipesty; Pehmennetty; Tärkätty; Käsittelemätön; Muu
sk-SK: Povrchová úprava/ošetrenie režnej látky: Ručne farbené; Prefarbené; Predzrážané; Predprané; Zmäkčené; Škrobené; Neupravené; Iné
de: Finish/Veredelung von Evenweave-Stoff: Handgefärbt; Überfärbt; Vorgeschrumpft; Vorgewaschen; Weichgemacht; Gestärkt; Unbehandelt; Sonstiges
ko: 균일직 원단 마감/처리: 수작업 염색; 오버다이; 수축 방지 가공; 워싱 처리; 유연 처리; 풀먹임; 무처리; 기타
fr: Finition ou traitement du tissu Evenweave: Teint à la main; Surteint; Prérétréci; Prélavé; Adouci; Amidonné; Non traité; Autre
zh-CN: 平纹织物后整理/处理工艺: 手工染色; 套染; 预缩水处理; 预洗处理; 柔软处理; 上浆处理; 未经处理; 其他
ro-RO: Finisaj/tratament al țesăturii cu ochiuri egale: Vopsit manual; Supravopsit; Pre-contractat; Pre-spălat; Catifelat; Aprestat; Netratat; Altele
sv: Jämnvävd tyg – ytfinish/behandling: Handfärgad; Överfärgad; Förkrympt; Förtvättad; Uppmjukad; Stärkt; Obehandlad; Övrigt
sl-SI: Premaz/obdelava blaga z enakomernim tkanjem: Ročno barvano; Prebarvano; Predhodno skrčeno; Predhodno oprano; Zmehčano; Škrobljeno; Neobdelano; Drugo
pl: Wykończenie/wariant tkaniny o równomiernym splocie: Barwiona ręcznie; Przefarbowana; Zdekatyzowana; Prana fabrycznie; Zmiękczona; Krochmalona; Bez wykończenia; Inne
zh-TW: Evenweave 布料整理/處理: 手工染色; 套染; 預縮處理; 預洗處理; 柔軟處理; 上漿處理; 未處理; 其他
ru: Отделка или обработка ткани с равномерным переплетением: Окрашено вручную; Повторно окрашено; С предварительной усадкой; С предварительной стиркой; Смягчение; Накрахмаленная; Без обработки; Другое
bg-BG: Покритие/обработка на тъкан Evenweave: Ръчно боядисан; Пребоядисан; Предварително свит; Предварително изпран; Омекотен; Наколосан; Необработен; Други